臺灣宜蘭地方法院刑事判決
111年度交易字第56號
公  訴  人  臺灣宜蘭地方檢察署檢察官
被      告  簡立達


上列被告因過失傷害案件，經檢察官提起公訴（110年度調偵字
第406號），本院判決如下：
    主  文
簡立達犯過失傷害罪，處拘役參拾日，如易科罰金，以新臺幣壹
仟元折算壹日。
    犯罪事實
一、簡立達於民國110年5月16日16時10分許，騎乘車牌號碼000-
    0000號普通重型機車，行駛於宜蘭縣宜蘭市宜興路1段，本
    應注意車輛行駛時，應遵守道路標線行駛，而依當時天候陰
    、日間自然光線、柏油路面乾燥無缺陷之情形，並無不能注
    意之情事，竟疏未注意，即貿然逆向行駛於宜興路1段往宜
    蘭市方向之車道上，於行經該路段與聖後街交岔路口時，適
    蔡欣純騎乘車牌號碼000-000號普通重型機車，自聖後街右
    轉宜興路1段，因閃避不及，致與簡立達所騎乘之上開機車
    發生碰撞，蔡欣純因而受有大腿、小腿及踝磨損或擦傷、腕
    挫傷等傷害。嗣經員警據報到場處理，簡立達在有偵查犯罪
    職權公務員知悉其犯行前，主動向據報前來處理之警員坦承
    肇事並接受裁判。
二、案經蔡欣純訴由宜蘭縣政府警察局宜蘭分局報告臺灣宜蘭地
    方檢察署檢察官偵查起訴。
    理  由
壹、程序部分
    本判決所引用傳聞證據之證據能力，當事人於本院審理程序
    中均表示同意有證據能力（見本院卷第22頁至第25頁）。基
    於尊重當事人對於傳聞證據之處分權，及證據資料愈豐富愈
    有助於真實發現之理念，審酌該等證據作成時並無違法取證
    或顯不可信之瑕疵，以之作為證據應屬適當，依刑事訴訟法
    第159條之5規定及最高法院104年度第3次刑事庭會議決議意
    旨，認該等證據資料均有證據能力。至本判決所引之非供述
    證據，與本案均有關連性，亦無證據證明係實施刑事訴訟程
    序之公務員以不法方式所取得，依刑事訴訟法第158條之4之
    反面解釋，當有證據能力。
貳、實體部分
一、認定犯罪事實之理由
　㈠訊據被告簡立達對於上開犯罪事實坦承不諱（見偵卷第6頁至
    第11頁、第41頁至第42頁、本院卷第22頁、第25頁），核與
    證人即告訴人蔡欣純於警詢、偵查中之證述相符（見偵卷第
    12頁至第16頁、第41頁至第42頁），並有國立陽明交通大學
    附設醫院110年5月16日診字第1100012759號診斷證明書（見
    偵卷第17頁）、道路交通事故現場圖（見偵卷第20頁）、道
    路交通事故調查報告表㈠㈡（見偵卷第21頁至第22頁）、現場
    照片（見偵卷第33頁至第37頁）、車輛詳細資料報表（見偵
    卷第28頁）、證號查詢機車駕駛人資料（見本院卷第17頁）
    各1份在卷可稽，足認被告上開自白與事實相符，此部分之
    事實，首堪認定。
　㈡按駕駛人駕駛汽車，應遵守道路交通標誌、標線、號誌之指
    示，道路交通安全規則第90條第1項定有明文。被告騎乘機
    車行經前揭肇事時、地，係天候陰、日間自然光線、柏油路
    面乾燥無缺陷等情，此有前引道路交通事故調查報告表㈠足
    憑，是依被告之智識、能力，應無不能注意之情事，竟違規
    逆向行駛於宜興路1段，致騎乘機車沿聖後街右轉宜興路1段
    之告訴人見狀閃避不及，二車發生碰撞，致告訴人受有前揭
    傷害，被告自有過失。又被告於本案肇事既有上述過失，告
    訴人亦因本件車禍受傷，則告訴人所受傷害與被告之過失，
    自具有相當因果關係。
　㈢綜上，本件事證明確，被告上開犯行堪以認定，應予依法論
    科。　
二、論罪
　㈠核被告所為，係犯刑法第284條前段之過失傷害罪。
　㈡被告於肇事後，報案人或勤指中心轉來資料未報明肇事人姓
    名，被告主動向員警承認為肇事人員乙情，有自首情形紀錄
    表1紙在卷可查（見偵卷第25頁），經核合於自首之規定，
    本院審酌其主動供承犯行，減省司法資源，依刑法第62條前
    段之規定，減輕其刑。　
三、爰審酌被告本應謹慎注意遵守交通規則，以維自身及其他參
    與道路交通者之安全，竟疏未注意前述規定，因而肇生本件
    車禍，致告訴人受有上開傷勢，所為實屬不該；兼衡被告坦
    承犯行，國中畢業之智識程度，現無業，未婚等一切情狀，
    量處如主文所示之刑，並諭知易科罰金之折算標準。　　
據上論斷，應依刑事訴訟法第299條第1項前段，刑法第284條前
段、第62條前段、第41條第1項前段，刑法施行法第1條之1第1項
，判決如主文。
本案經檢察官董良造提起公訴，檢察官張學翰到庭執行職務。
中　　華　　民　　國　　111 　年　　6 　　月　　2 　　日
                  刑事第五庭  法  官  李蕙伶　　　　　
以上正本證明與原本無異。
本判決為第一審判決，當事人如不服本判決，應於收受送達後20
日內向本院提出上訴書狀（須按他造當事人之人數附繕本）；告
訴人、被害人如不服本判決，應請求檢察官於上訴期間內提出上
訴。若有上訴權人均未提出上訴，待判決確定後本件將送檢察署
執行，檢察署將以傳票或命令告知被告有關執行之事宜，被告勿
庸於收到本判決後即前來本院或檢察署繳納易科罰金或進行其他
執行事項。
　　　　　　　　　            書記官  陳靜宜　　　　　　
中　　華　　民　　國　　111 　年　　6 　　月　　2 　　日
附錄本案論罪科刑法條：
中華民國刑法第284條
因過失傷害人者，處1年以下有期徒刑、拘役或10萬元以下罰金
；致重傷者，處3年以下有期徒刑、拘役或30萬元以下罰金。